Config:
  hfst:
    Gen: ../../../src/generator-gt-norm.hfst
    Morph: ../../../src/analyser-gt-norm.hfst
#  xerox:
#    Gen: ../../../src/generator-gt-norm.xfst
#    Morph: ../../../src/analyser-gt-norm.xfst
#    App: lookup

Tests:





  Noun - iä´láán: # 1B
    iä´láán+N+Sg+Nom: iä´láán
    iä´láán+N+Sg+Gen: iä´láán
    iä´láán+N+Sg+Acc: iä´láán
    iä´láán+N+Sg+Ill: iä´lánân
    iä´láán+N+Sg+Loc: iä´lánist
    iä´láán+N+Sg+Com: iä´lánáin
    iä´láán+N+Sg+Abe: iä´láánttáá
    iä´láán+N+Ess:    iä´lánin
    iä´láán+N+Par:    iä´lánid
    iä´láán+N+Pl+Nom: iä´láneh
    iä´láán+N+Pl+Gen: iä´lánij
    iä´láán+N+Pl+Acc: iä´lánijd
    iä´láán+N+Pl+Ill: iä´lánid
    iä´láán+N+Pl+Loc: iä´lánjin
    iä´láán+N+Pl+Com: iä´lánijguin
    iä´láán+N+Pl+Abe: iä´lánijttáá

